---
title: "tarea2_NP"
output: html_document
---

##Ejercicio 1
a)Probar a un nivel de signficancia que no exceda $0.10$ la hipótesis nula $H_0 : M = 2$ vs.
$H_a : M > 2$, donde $M$ es la mediana de una población simétrica continua de la cual se
extrae la muestra aleatoria:
                                        −3, −6, 1, 9, 4, 10, 12
## i) Respuestas con la prueba del signo:
```{r}
#Esto lo hice con la prueba de la potencia, no se pide, de hecho no se puede sacaar
#x<-c(−3, −6, 1, 9, 4, 10, 12)
#mu<-mean(x)
#sd<-sd(x)
#alpha<-0.05
#x_s<-sort(x)
#Primer hay que encontrar un kappa para un alpha dado (0.05). Generamos una binomial con los parámetros dados
#bin<-round(pbinom(0:15, size = length(x), prob = 0.5),3) 
#(k<-sum(bin < alpha))
#(alpha_exacto<-bin[1])
```
Nota personal: Usamos la mediana porque es una medida no paramétrica.
```{r}
set.seed(10)
y<-c(−3, −6, 1, 9, 4, 10, 12)
```
Notemos que tenemos 4 observaciones que son mayores que 2.Tenemos una muestra un tanto extrema, pero qué tan extrema?

Sea y el número se casos mayores que dos.

```{r}
binom.test(x = 4,n = 7,p = 0.5,conf.level = 0.95) 
```
Por lo tanto, no rechazamos $H_0$, es decir, la mediana es $M=2$.

b)Dar la probabilidad exacta de un error tipo I en (a).
Recordemos que dicha probabilidad es el nivel de significancia y la obtenemos con l+n-s en el caso de estimación de cuantiles.

```{r}
n=10000 # testing 10,000 times
t1err=0
for (i in 1:n){
   x=rbinom(4,7,0.5)
   if ((binom.test(4,7)$p.value)<=0.05) (t1err=t1err+1) 
}
cat("Type I error rate in percentage is", (t1err/n))
```

```{r}
library(BSDA)

SIGN.test(y,
          md = 2)
```

```{r}
library(DescTools)

SignTest(y,
          mu = 2)
```

c)
```{r}
a<-c(126,131,153,125,119,102,116,163)
b<-c(120,126,156,129,102,105,100,175)
dif<-a-b
dif
```

```{r}
binom.test(8, 8) 
```
El p- value es muy pequeño, rechazamoz la hipótesis nula.

d)
```{r}
n=10000 # testing 10,000 times
t1=0
for (i in 1:n){
   if ((binom.test(8,8)$p.value)<=0.05) (t1=t1+1) 
}
cat("Type I error rate in percentage is", (t1/n))
```

e)

```{r}
binom.test(8,8)$conf.int
```

##Ejercicio 6
A una muestra de tres niñas y cinco niños se les dan instrucciones sobre cómo armar un
lego. Luego se les pide armar el lego una y otra vez hasta que lo hagan correctamente.
El número de repeticiones necesarias para una terminación correcta son 1,2, y 5 para
las niñas, y 4,8,9,10 y 12 para los niños. Encontrar el p−valor de la alternativa que en
promedio las niñas aprenden la actividad más rápido que los niños, y encontrar el intervalo
de confianza estimado de la diferencia $\theta = M_Y − M_X$ con un coeficiente de confianza al
menos igual a 0.85, usando la prueba de la mediana.

```{r}
na<-c(1,2,5)
no<-c(4,8,9,10,12)
```
 Primero encontremos el p-value de $H_0:M_Y = M_X$ $H_0:M_Y < M_X$en promedio las niñas aprenden más rápido que los niños.

Tenemos dos muestras aleatorias independientes, entonces podemos usar el Mann-whitney test.

sacamos los rangos para ambos grupos
```{r}
nar<-c(1,2,4)
nor<-c(3,5,6,7,8)
```

Ahora obtenemos la suma de los rangos de cada grupo

```{r}
sum_nar<-sum(nar)
sum_nor<-sum(nor)
sum_nar
sum_nor
```
elegimos la muestra que tiene menos observaciones para que nuestra t statistic:

```{r}
t1=sum_nar
e<-0.5*3*(3+5+1) #expected value de t1
e
```

Viendo a la tabl obtenemos (7, 20) de intervalo de confianza de $\theta = M_Y − M_X$ y tenemos una t estadística de 7, entonces rechazamos con un p-value de .0357 y un nivel de confianza de 0.05

Ahora agámoslo con funciones

```{r}
wilcox.test(nar,nor,alternative = "greater",
            paired = FALSE, exact = TRUE, correct = FALSE,
            conf.int = TRUE, conf.level = 0.85,
             digits.rank = Inf)
```

Notemos que el p-value es mayor que alpha=.15, entonces no rechazamos la hipótesis nula, es decir, la mediana de las niñas es mayor que la de los niños.

El intervalo de confianza para $\theta = M_Y − M_X$ es

```{r}
wilcox.test(nar,nor,alternative = "greater",
            paired = FALSE, exact = TRUE, correct = FALSE,
            conf.int = TRUE, conf.level = 0.85,
             digits.rank = Inf)$conf.int
```

## Ejercicio 9

Ocho voluntarios fueron reclutados para probar la eficacia de usar un telescopio en un
rifle. Se cree que el uso del telescopio aumentará los puntajes en un rango de tiro. Para
probar esto, los ocho voluntarios se les pidió usar un rifle en un rango de tiro, tanto con
un telescopio en la mira como sin telescopio en la mira de los rifles, usando un patrón
alternado aleatorio entre ambos. Los resultado fueron:

¿Las miras telescópicas resultan en puntajes más altos?

a) Usar una prueba basada sólo en rangos. Encontrar el p-valor en tres formas diferentes:
(1) encontrar el p-valor exacto, (2) Usar la aproximación normal sin corrección por
continuidad y (3) Usar la aproximación normal con la corrección de continuidad.


```{r}
w<-c(96, 93, 89, 88, 85, 83, 80, 77)
z<-c(92, 92, 89, 96, 82, 79, 80, 78)
```

(1) p-value exacto
```{r}
wilcox.test(w,z,alternative = "two.sided",
            paired = FALSE, exact = TRUE, correct = FALSE,
            conf.int = TRUE, conf.level = 0.85,
             digits.rank = Inf)
```

(2)Usar la aproximación normal sin corrección por continuidad ¿cómo se le deja la normal sin que se corrija? Me sale igual que con p-value exacto

```{r}
wilcox.test(w,z,alternative = "two.sided",
            paired = FALSE, exact = FALSE, correct = FALSE,
            conf.int = TRUE, conf.level = 0.85,
             digits.rank = Inf)
```

(3)Usar la aproximación normal con la corrección de continuidad
```{r}
wilcox.test(w,z,alternative = "two.sided",
            paired = FALSE, exact = FALSE, correct = TRUE,
            conf.int = TRUE, conf.level = 0.85,
             digits.rank = Inf)
```

b)Usar una prueba basada en normalidad. FALTA ESTA



c)Usar una prueba de aleatorización tipo Fisher

```{r}
t.test(w, z, alternative = "two.sided", var.equal = FALSE)
```


d)Encontrar un intervalo de confianza para la mejora en el puntaje obtenida usando una
mira telescópica
```{r}
library(gmodels)
mejora<-w-z
ci(x, confidence=0.95)
```
Tenemos que el intervalo es [1.91,5.09]




